臺灣臺中地方法院民事裁定
110年度消債清字第36號
聲  請  人
即  債務人  王秀珠  

代  理  人  張家榛    律師
相  對  人
即  債權人  國泰世華商業銀行股份有限公司

法定代理人  郭明鑑  
相  對  人
即  債權人  台新國際商業銀行股份有限公司

法定代理人  尚瑞強  
相  對  人
即  債權人  台北富邦商業銀行股份有限公司

法定代理人  程耀輝  
相  對  人
即  債權人  遠東國際商業銀行股份有限公司


法定代理人  周添財  
相  對  人
即  債權人  臺灣新光商業銀行股份有限公司

法定代理人  李增昌  
上列當事人間因消費者債務清理事件，債務人聲請清算，本院裁
定如下：
    主  　　文
債務人甲○○自中華民國 110年12月14日下午16時起開始清算程
序。
聲請人即債務人甲○○在本件清算程序終止或終結前，應受如附
件所示之生活限制。
本件清算程序之進行由辦理清算執行事務之司法事務官為之。
    理  　　由
一、按債務人不能清償債務或有不能清償之虞，且無擔保或無優
    先權之債務總額未逾新臺幣（下同）1200萬元者，於法院裁
    定開始清算程序或宣告破產前，得向法院聲請更生。債務人
    對於金融機構負債務者，在聲請更生或清算前，應向最大債
    權金融機構請求協商債務清償方案，或向其住、居所地之法
    院或鄉、鎮、市、區調解委員會聲請債務清理之調解。協商
    或調解成立者，債務人不得聲請更生或清算。但因不可歸責
    於己之事由，致履行有困難者，不在此限。本條例施行前，
    債務人依金融主管機關協調成立之中華民國銀行公會會員，
    辦理消費金融案件無擔保債務協商機制與金融機構成立之協
    商，準用前二項之規定。又法院開始清算程序之裁定，應載
    明其年、月、日、時，並即時發生效力，消費者債務清理條
    例第3條、第151條第1、7、9項、第80條、第83條第1項分別
    定有明文。
二、聲請人即債務人聲請意旨略以：聲請人之財產及收入不足以
    清償無擔保或無優先權債務，前曾於民國（下同）95年 9月
    間依「中華民國銀行公會會員辦理消費金融案件無擔保債務
    協商機制」成立協商，協商條件為 120期、每月應償還16,9
    04元，惟當時伊每月收入約12,000元至15,000元，扣除必要
    生活支出及未成年子女之扶養費後，不足部分靠娘家資助償
    還，勉強繳納約10期，實無力履行協商每月應償還之金額，
    顯係因非可歸責於之事由致履行顯有困難。伊現因長期罹患
    眩暈症，無法外出工作，仰賴子女資助生活費用，財產及收
    入不足清償無擔保或無優先權之債務合計 2,898,263元，爰
    請求准予裁定開始清算程序等語。
三、經查，債務人主張之事實，業據提出財產及收入狀況說明書
    、債權人清冊、債務人財產清單、所得及收入清單、生活必
    要支出清單、財產增減變表動表、財產、收入與支出總額彙
    總表、戶籍謄本、財團法人金融聯合徵信中心查詢當事人綜
    合信用報告回覆書、財政部中區國稅局民權稽徵所107、108
    年度綜合所得稅各類所得資料清單、全國財產稅總歸戶財產
    查詢清單、中華民國人壽保險商業同業公會保險業通報作業
    資訊系統資料查詢結果回覆書、勞工保險被保險人投保資料
    表、診斷證明書、醫療費收據、存摺在卷可證，堪認債務人
    前開主張屬實。此外，債務人尚無經法院裁定開始更生程序
    或許可和解或宣告破產之情事，復查無債務人有消費者債務
    清償條例第6條第3項、第8條或第82條第2項所列之事由存在
    ，則債務人聲請清算，即屬有據，應予准許，爰裁定如主文
    第1項所示。
四、次按債務人聲請清算後，其生活不得逾越一般人通常之程度
    ，法院並得依利害關係人之聲請或依職權限制之，消費者債
    務清理條例第89條第 1項定有明文。查，債務人已向本院聲
    請清算，爰依上開規定，斟酌債務人之職業、身分、地位、
    收入狀況及其所負債務數額等一切情狀，依職權裁定限制債
    務人之生活程度如主文第2項所示。
五、法院開始清算程序後，得命司法事務官進行清算程序，消費
    者債務清理條例第16條第 1項前段定有明定，爰併裁定如主
    文第3項。
中　　華　　民　　國　 110　　年　　12　　月　　14　　日
                        臺灣臺中地方法院民事庭
                            法　官      顏世傑
上為正本係照原本作成
如不服本裁定關於生活限制部分，應於送達後10日內以書狀向本
院提出抗告，並繳納抗告費新臺幣1千元；關於開始清算及命司
法事務官進行清算程序部分，不得抗告。
本裁定已於110年12月14日下午16時公告。
中　　華　　民　　國　 110　　年　　12　　月　　14　　日
                            書記官       余怜儀
附件：清算債務人之生活限制 

准許清算之債務人，在本件清算程序終止或終結前，應受下列之生活限制： 一、不得為奢靡浪費之消費活動。 二、不得為賭博或為其他投機行為。 三、不得為不動產之處分。 四、不得為金錢借貸之行為。 五、不得搭乘計程車、高鐵及航空器，但債務人能提出確實證據證明因工作所需且未因此減少債權人受償金額者，不在此限。 六、不得從事國外遊學或出國旅遊等消費行為。 七、不得投資金融商品（例如股票、基金等）。 八、不得從事逾越通常生活程度之贈與。 九、其他經本院限制之行為。